【裁判字號】    93,自,48
【裁判日期】    951221
【裁判案由】    詐欺
【裁判全文】
臺灣士林地方法院刑事判決                93年度自字第48號
自  訴  人  子○
自訴代理人  朱俊雄律師
            劉嵐律師
被      告  己○○
被      告  甲○○
上二人共同
選任辯護人  柏有為律師
            藍弘仁律師
上列被告因詐欺案件，經自訴人提起自訴，本院判決如下：
    主  文
己○○、甲○○均無罪。
    理  由
一自訴意旨略以：被告己○○及甲○○係捷誠科技股份有限公司
  （下稱捷誠公司）之董事長及總經理，捷誠公司於民國92年12
  月2 日董事長決議，辦理現金增資發行新股，每股面額新臺幣
  （下同）10元，發行價格每股10.5元，合計52,500,000元，林
  、吳二人並於決議增資前起，釋放公司擁有訂單，正開發極有
  潛力之新產品及新投資者有意加入投資等訊息，惟此際竟傳出
  公司帳上有50,000,000元之存貨，但實際上並無之消息，自訴
  人乃向甲○○詢問此事，並請甲○○提起財務報表，但甲○○
  否認，並稱如果此時不投資將會喪失大好機會，而且因太多人
  投資，最多只能讓自訴人投資5,000,000 元，讓自訴人信以為
  真，後92年12月中旬，己○○以公司急需資金以委請工廠製作
  自訴人所帶領設計團隊設計之產品，故要求自訴人先行投資
  300,000 股，即3,150,000 萬元，並以借款為名，自訴人乃於
  同年12月19日匯款至捷誠公司之彰化銀行帳戶，後因存貨假帳
  傳言不斷，自訴人乃要求己○○、甲○○提供財務報表，甲○○始於92年12月24日提出公司資產負債表，上面確實有
  50,132,752元之存貨記載，己○○透過甲○○向自訴人解釋，
  該筆金額，係用以支付92年在美國關係企業JMOS之員工薪資，
  用以逃避國內百分之20之稅捐，乃以進貨為名，將該筆金額記
  載為存貨，僅為會計科目記載之問題，自訴人對被告之說詞雖
  然無法判斷其真偽，但見上開資產負債表上，公司之資產遠大
  於負債，對該財務報表乃信以為真，被告等為免假帳傳聞影響
  員工參與增資，並於93年1 月4 日至1 月15日間，在副總級以
  上員工參與之會議中宣布，經與公司之投資人華聯科技開發股
  份有限公司會商，扣除假帳後每股淨值約7 至7.5 元，甲○○
  並宣稱會要求華聯公司同意，在增資前先減資，以消除該筆假
  帳，自訴人因對被告所提供之財務報表及前開種種說詞信以為
  真，又於93年1 月6 日，匯款6,510,000 元至捷誠公司彰化銀
  行帳戶，然於上開款項交付後，林、吳又謂華聯公司不同意減
  資，但公司會於同年4 月份再辦理一次增資，屆時就可以將上
  開假帳消除，後林、吳又透過公司財務經理鄭敏中，主動幫員
  工辦理低利貸款以參加增資，自訴人又在鄭敏中安排下於93年
  1 月30日向華南銀行貸款1,000,000 元，匯入捷誠公司中國國
  際商業銀行帳戶，並於次月4 日將剩餘款項50,000元，匯入捷
  誠公司中國國際商業銀行帳戶，惟自訴人於92年2 月4 日交付
  上開款項後，竟又自營運副總庚○○處聽說，公司除上開50,0
  00,000元之存貨假帳外，另有40,000,000元之虧損，未記載於
  甲○○所交付之前開資產負債表，乃向甲○○查證，自訴人始
  知林、吳二人以不實之財務報表騙取自訴人投資，自訴人乃於
  同年2 月7 日起，不斷要求甲○○退還所交付之款項，然其告
  以增資案已經結案，無法退款，甚至於93年6 月30日之股東會
  宣布公司虧損已達159,000,000 元，爰認己○○、甲○○上開
  二人所為，涉犯刑法第339 條第1 項之詐欺罪等語。
二按犯罪事實應依證據認定之，無證據不得認定其犯罪事實，又
  不能證明被告犯罪者，應諭知無罪之判決，刑事訴訟法第154
  條第2 項、第301 條第1 項定有明文。又按事實之認定，應憑
  證據，如未能發現相當證據，或證據不足以證明，自不能以推
  測或擬制之方法，以為裁判基礎；在訴訟上用以證明事實之證
  據，須於通常一般之人均不致於有所懷疑，而得確信其為真實
  之程度者，始得據以為有罪之認定，倘其證明尚未達到此一程
  度，而有合理之懷疑性存在，致使無從為有罪之確信時，即應
  為無罪之判決，最高法院40年臺上字第86號、76年臺上字第49
  86號分別著有判例。又刑法第339 條詐欺罪之成立，需具備為
  自己或他人不法所有之意圖，而施以詐術使他人陷於錯誤而交
  付財物，若行為人並無不法所有之意圖或並非施以詐術而使他
  人交付財物者，均難遽論以詐欺罪。
三訊據被告己○○、甲○○均堅詞否認有何詐欺犯行，被告己○○辯稱：伊並未提供財務報表，也未以口頭特別要求自訴人投
  資，並無設有詐欺取財之可能等語。被告甲○○辯稱：(1)伊本
  身也參與投資12,380,508元，並無犯罪動機及詐欺故意存在；
  (2)有關資產負債表，在「現金及約當現金」部分，因會計師建
  議改列為「其他金融資產—流動」項下，再加上92年12月份之
  管銷費用，並無不合理之處；在存貨部分，並無任何造假，之
  後產生損失乃肇因於半導體產業快速變動，舊型原件無法順利
  出售，故在92年12月29日經會計師建議提列為備抵存貨跌價呆
  滯損失，故存貨變動亦無不合理；至於固定資產所以減少，是
  因細項房屋及建築實為新竹科學園區土地之使用權，因其上建
  築物於90年間即已拆除，92年12月29日亦經會計師建議認列損
  失，惟該項使用權確有其交易價值；(3)自訴人於92年12月24日
  被告甲○○提供財務報表前即已決定參與增資，並於92年12月
  19日前將3,150,000 元匯入捷誠公司帳戶，且自訴人為捷誠公
  司之高階主管，對於公司之營運發展及產品是否有獲利能力，
  知之甚詳，故自訴人決定參與捷誠公司之增資實與被告甲○○
  提供之資產負債表無關。(4)被告甲○○於93年1 月27日召開員
  工會議說明公司財務狀況，並於該次會議中宣布因提列損失後
  ，公司每股淨值減為5.2 元，故董事會同意給予此次增資之公
  司員工總投資數百分之十以每股5.2 元認購之優惠認股權，自
  訴人有參加該次會議自已得悉公司財務狀況，仍分別於93年1
  月30日及同年2 月4 日匯入增資款，足見其仍認捷誠公司有投
  資價值等語。
四被告己○○為捷誠公司之董事長，被告甲○○自92年7 月起為
  捷誠公司之總經理，嗣捷誠公司董事會於92年12月2 日決議辦
  理現金增資發行新股50,000,000股，每股面額10元，發行價格
  每股10.5元，自訴人先於92年12月19日以借款為名，匯入增資
  款3,150,000 元，再於93年1 月16日、1 月30日、同年2 月4
  日分別匯入6,510,000 元、1,000,000 元及50,000元，共計10
  ,710,000 元 予捷誠公司之情，為被告己○○、甲○○所坦認
  ，並有捷誠公司現金發行新股公告、匯款證明4 紙、公司股票
  簽證查詢及捷誠公司基本資料在卷可憑（見本院卷(一)第12頁、
  第15頁、第17頁至第20頁、第21頁、第22頁）。
五被告己○○部分
  自訴人雖指稱被告己○○為捷誠公司負責人，總攬捷誠公司營
  運，捷誠公司之相關財務表冊均為己○○具名製作，系爭存貨
  來源高達數千萬元，此筆存貨真偽，及進貨後有無嘗試賣出又
  是否為移作美國員工費用，被告己○○焉有之不知之理等語，
  然查：自訴人所取得之捷誠公司自結資產負債表，係由被告甲○○所交付，為自訴人所是認，該份自結資產負債表並未經被
  告己○○審核簽認，此觀自結資產負債表上並無被告己○○之
  簽名或用印即明，且亦查其他無積極證據足資認定被告己○○
  有親自或指示他人製作上開自結資產負債表，況被告己○○也
  未曾遊說自訴人參與投資，參以自訴人所提出有關減少資產用
  途之電話錄音譯文，亦僅止於自訴人和共同被告甲○○之間，
  與被告己○○無涉，自訴人僅空言指稱被告己○○透過甲○○
  向伊解釋存貨原因，尚乏所據。此外，復查無其他積極證據足
  資認定被告己○○有何對自訴人施用詐術之犯行，自應為被告
  己○○無罪之諭知。
六被告甲○○部分
  (一)自訴人固指稱：因被告甲○○提供內容不實及虛增捷誠公司
    資產之載至92年11月30日止之資產負債表，內載捷誠公司「
    現金及約當現金」有52,688,158元，「存貨」有50,132,752
    元，「固定資產」有54,275,444元及其他各細項，合計資產
    有232,698,267 元，扣除捷誠公司負債20,905,079元後，股
    東權益仍高達21,793,188元，致使自訴人誤信上開資產負債
    表為真，而同意參與現金增資，前後共計交付10,710,000元
    ，惟捷誠公司93年6 月30日召開股東常會，當日所提出之資
    產負債表，資產總計僅為12,273,570元，扣除負債24,854,4
    40元後，股東權益淨值僅餘12,273,570元，兩者相較，「現
    金及約當現金」減少44,599,050元，「存貨」減少29,643,6
    01元，「固定資產」減少41,878,523元，資產合計總值減少
    11,042,469元等語，並有被告甲○○也肯認為其所提出之捷
    誠公司資產負債表（至92年11月30日止）及捷誠公司經會計
    師簽證之資產負債表（至92年12月31日止）為據（分見本院
    卷(一)第13頁及第48頁）。然查：上開被告甲○○所提出之捷
    誠公司至92年11月30日止之資產負債表（以下稱自結資產負
    債表），原係捷誠公司會計於每月10日到15日之間均會製作
    ，而屬自結而未經會計師查核簽證者，此經被告甲○○陳稱
    在卷，其與經會計師查核簽證之資產負債表間固有上開落差
    ，惟此落差是否為被告甲○○明知並指示捷誠公司會計人員
    製作不實之自結資產負債表，仍有待積極證據始足認定。
  (二)有關被告甲○○所提出自結資產負債表上，「現金及約當現
    金」有52,688,158元，相較於經會計師簽證查核之資產負債
    表，減少44,599,050元，係因捷誠公司於92年12月間曾向易
    行科技股份有限公司購買10,114,400元之快閃晶圓，另與南
    亞科技股份有限公司交易，提供定期存單1,000,000 元作為
    擔保，及向臺灣愛普生科技股份有限公司購買晶圓產品，又
    提供定期存單21,054,265元作為擔保，前項款項已非現金及
    約當現金，會計師將之列為「其他金融資產- 流動項」下，
    加上92年12月份公司員工薪資及其他管銷費用而致，有易行
    科技股份有限公司發票、質權設定契約書、中國國際商業銀
    行履約保證金保證書、中國國際商業銀行押品收據，財務報
    表暨會計師查核報告可據（見本院卷(一)第163 頁至第167 頁
    ），且捷誠公司於92年度曾辦理現金100,000,000 元之增資
    ，有會計師所出具捷誠公司92年度財務報表暨會計師查核報
    告可稽（見本院卷(二)第154 頁），堪認自結資產負債表上有
    關「現金及約當現金」之記載，並無不實之情事。
  (三)有關被告甲○○所提出自結資產負債表上，「存貨」有50,1
    132,752 元，相較經會計師查核簽證之資產負債表，存貨減
    少29,643,601元。就此，被告甲○○辯稱：上開存貨並無造
    假，之所以產生損失係因舊型元件無法順利出售，所以92年
    12月19日經安侯會計師建議應將之提列備抵存貨跌價損失，
    並提出88年12月30日向雲海實業有限公司（下稱雲海公司）
    訂購品名「CPU C-1511」、金額26,000,100元之訂購單、發
    票、88年10月17日進口品名「IC SGRAM 256K*32」、金額10
    ,129,252元之進口報單、88年9 月4 日進口品名「IC SGRA
    M 256K*32 」、金額24,112,283元之進口報單、88年9 月20
    日進口品名「IC SGRAM 256K*32」、金額4,353,241 元之進
    口報單、88年10月9 日進口品名「IC SGRAM 256K*32」、金
    額2,857,287 元之進口報單（以上稱系爭存貨來源），和會
    議紀錄為憑（見本院卷(一)第168 頁至第175 頁）。自訴人再
    指稱：如被告甲○○所提出之自結資產負債表上之存貨來源
    為上開88年陸續購入之存貨，對照捷誠公司90年度之資產負
    債表，捷誠公司已備提跌價損失60,654,963元，又捷誠公司
    88年度營業收入高達171,133,291 元，營業成本及費用為72
    ,076,264 元 ，均高於上開存貨總額，故此批存貨應在88年
    度及89年度均銷售殆盡等語，惟查：
    1.捷誠公司營業有關之產品原非僅止於系爭存貨來源一端，
      尚包括其他產品，如證人即擔任捷誠公司87年間至93年間
      行銷業務副總丙○○於本院審理中即結稱：捷誠公司92年
      間曾向聯電購入4MB PSRAM 產品即明（見本院卷(二)第80頁
      ）。證人即捷誠公司營運副總乙○○也證稱：雖然存貨還
      沒有賣出，但91年提列之跌價損失可以較90年減少五千多
      萬元，是因為公司不只這兩項產品，其他產品也要提列，
      如果有賣掉跌價損失自然會回來等語（見本院卷(二)第131
      頁至第132 頁）。故影響捷誠公司每年營業收入及營業成
      本之計算基礎，以及所擬提列之「備抵存貨及跌價損失」
      產品，並非完全決定於系爭存貨來源。自訴人以捷誠公司
      89年度至91年度之資產負債表等財務報表上所列存貨變化
      ，遽論被告甲○○所提之自結資產負債表內容有所不實，
      誠有不當。
    2.捷誠公司確有購入系爭存貨來源之情，業據證人即雲海公
      司經管財務人員張榕枝於本院審理中結稱：伊負責雲海公
      司之財務，本件訂購單和發票確實屬於他們公司所有，訂
      購單和發票上品名代號均相同，所以應該有這個東西，雖
      然原海公司實收資本只有五十萬，但是不足資金可以用股
      東往來墊，而且只要將應收和應付時間控制好資金就可以
      周轉過來，本件款項捷誠公司有付款，印象中捷誠公司並
      沒有欠款等語在卷（見本院卷(二)第64頁至第67頁），且查
      雲海公司於88年12月份確實有申報一筆零稅率銷售額共計
      26,100,000元，有財政部台北國稅局中正稽徵所財北國稅
      中正營業字第0950201701 號 函檢附之雲海公司88年11月
      至12月營業人銷售額與稅額申報書在卷可憑（見本院卷(二)
      第205 頁）。證人丙○○也證稱：可以確定有買入這些SG
      RAM 產品等語（見本院卷(二)第75頁）。證人即捷誠公司採
      購人員壬○○則證稱：採購之貨物確實有入庫，每年都有
      盤點，直到92年底盤點時也都還在，因為這些貨物有編特
      定料號，所以可以確定到92年底這些存貨都在等語（見本
      院卷(二)第111 頁至第112 頁、第115 頁）。證人乙○○也
      證稱：有見過系爭存貨來源之訂單，這些貨物也確實有入
      庫，後來和庚○○作交接時，這些貨物也都還在，後來這
      些貨在93年賣給晶穩公司，因為這些東西在當時已經沒有
      價格，有些當作下腳料賣出，有些還在等語（見本院卷(二)
      第134 頁、第137 頁、第139 頁）。雖證人丙○○也證稱
      ：並未被要求銷售系爭存貨，且捷誠公司負責盤點存貨之
      主管曾告訴伊該批存貨確實有問題等語，惟按刑事訴訟法
      第159 條第1 項規定：「被告以外之人於審判外之言詞或
      書面陳述，除法律有規定者外，不得作為證據」；其立法
      本旨係以證人於審判外之言詞或書面陳述，屬於傳聞證據
      ，此項證據，當事人無從直接對於原供述者加以詰問，以
      擔保其真實性，法院亦無從直接接觸證人而審酌其證言之
      憑信性，違背直接審理及言詞審理之原則，除具有必要性
      及信用性情況之除外者外，原則上不認其有許容性，自不
      具證據能力。故證人丙○○轉述傳聞自第三人庚○○後，
      所為「該批存貨有問題」之陳述，自屬傳聞陳述而無證據
      能力。況證人丙○○就該批存貨之詳細情形，是否即屬自
      訴人所指訴之實際並無上開存貨存在之情形，也無所知悉
      （見本院卷(二)第73頁），即難遽論本件被告甲○○就系爭
      存貨來源有造假之情事。又系爭存貨來源確有其物，已如
      前述，自訴人雖另指稱：可能係以劣品充當良品等語，然
      系爭存貨來源之產生係在88年間，但被告甲○○係在92年
      7 月後始加入捷誠公司參與經營，屢為被告甲○○供陳在
      卷，而在被告甲○○加入捷誠公司之前，捷誠公司業於92
      年4 月間進行增資，有上開會計師所出具捷誠公司92年度
      財務報表暨會計師查核報告可稽（見本院卷(二)第154 頁）
      ，並據證人丙○○到庭證稱在卷（見本院卷(二)第76頁），
      則被告甲○○實無可能如自訴人所揣度，預先在88年間即
      先購入自始即無賣出可能之劣貨，以備將資金挪供他用。
      且在被告甲○○加入捷誠公司前，捷誠公司既有增資，則
      被告甲○○信賴捷誠公司已將存貨虧損全額打消，亦與常
      理無違。故自訴人揣度被告甲○○明知上開自結資產負債
      表上所載之存貨不實等語，實屬無據。
    3.被告甲○○雖坦承有於電話中告知自訴人：帳上所列存貨
      係用以支付美國JMOS公司員工一年之薪資，為沖銷此筆支
      出才經會計師以存貨名義虛列等語，並有自訴人所提之對
      話錄音譯文為證（見本院卷(一)第49頁至第74頁）。證人癸○○也證稱：在93年6 月30日開股東會時，有私底下聽說
      那存貨紀錄其實是假的，記得被告二人有在口頭上提到要
      提列存貨虧損，但並沒有提供財務報表，但是是在繳款前
      或繳款後已經忘記，也沒有在股東會前告訴伊存貨紀錄是
      假的，甲○○說因為美國RD費用無法出帳，只好用這樣的
      方式，但也沒有詳細說這樣的方式是指什麼（見本院卷(一)
      第317 頁至第319 頁）。但查：上開被告甲○○與自訴人
      間之對話，係在自訴人已參與投資之後所為，為自訴人所
      坦承（見本院卷(一)第142 頁），又證人癸○○所稱被告甲○○告知伊是因美國RD費用無法出帳等語，係在捷誠公司
      93 年6月30日召開股東大會之後，則被告甲○○究竟係在
      其提供自訴人自結資產負債表前，或係在提供自訴人資產
      負債表後，始得悉此事，不得而明，故不得以此逆論被告
      甲○○在提供自結資產負債表前，即知悉自結資產負債表
      上所列存貨金額，實屬虛列。況倘捷誠公司有應付JMOS
      公司員工薪資乙節屬實，此項費用即應列負債項下，雖存
      貨減少，但因負債增加，經損益平衡後之結果，並未影響
      股東權益之計算，故不致因此導致自訴人陷於錯誤而影響
      自訴人參與增資與否之判斷。
  (四)有關被告甲○○所提出之自結資產負債表，固定資產金額雖
    較經會計師查核簽證之資產負債表減少41,878,523元，惟此
    細項房屋及建築實為新竹科學園區土地之使用權，因其上建
    築物於90年間即已拆除，且查捷誠公司就曾將上開土地二分
    之一使用權以六千五百萬餘元售予思源科技股份有限公司，
    有協議書、轉帳傳票及發票可證（見本院卷(一)第178 頁至第
    186 頁），足徵捷誠公司所餘二分之一之土地使用權也尚有
    價值，是被告甲○○所提出予自訴人之自結資產負債表上，
    記載「房屋及建築」此細項金額為31,894,186元，非屬無據
    。惟因該土地無使用權證明，於92年12月29日始經會計師建
    議認列損失，有會議紀錄可憑（見本院卷(一)第175 頁），綜
    上，也堪信被告甲○○辯稱：上開自結資產負債表中關於固
    定資產部分，並無造假之情事，尚非虛妄。
  (五)本件除乏積極證據足資認定被告甲○○所提出之自結資產負
    債表有虛列情事，或被告甲○○於提出之前即已明知自結資
    產負債表有虛列情事外，證人即捷誠公司產品工程處長丁○○於本院審理中證稱：伊本身有認股200 張共計210,000 元
    ，在認股後才聽說公司有50,000,000元虧損，自訴人有說要
    認約10,000,000萬，但沒有說為什麼，在投入資金前，員工
    薪資發放正常，當初願意投資也是因為認識甲○○，認為依
    據他們的判斷公司很有機會，知道自訴人投入10,000,000元
    就跟進等語（見本院卷(一)第310 頁至第314 頁）；證人癸○○也稱：當時投資捷誠公司是因為戊○○從宏達電子帶一群
    團隊過去，至於會計報表上營運、存貨及資產狀況都不是伊
    所關注，看財務報表伊是不應該投資的，伊收到的財務報表
    看起來績效不好，有沒有經過簽證也不重要，當時知道存貨
    要打消，但並沒有影響伊投資意願。戊○○的團隊大約是93
    年4 、5 月時加入，當時增資已經完成，增資目的之一是希
    望戊○○團隊加入，戊○○的團隊是準備要生產有關手機較
    為便宜的記憶體。且93年當初捷誠可能有一筆大陸TCL 的訂
    單，拿到後對於公司營運有幫助等語（見本院卷(一)第320 頁
    至第325 頁）；證人乙○○證稱：任職捷誠公司期間公司營
    運狀況都不好，自訴人也知道，後來被告甲○○於92年間回
    國時，有請伊徵詢過公司人員投資意願，當時規劃總經理認
    購8,000,000 元，副總要認購5,000,000 元，因為自訴人是
    副總，所以也要認購5,000,000 元，後來自訴人告訴伊說要
    加碼，因為自訴人說有設計一個2MB 的產品可以讓公司獲利
    等語（見本院卷(二)第138 頁）。證人戊○○證稱：捷誠公司
    93年1 月有正式邀請伊去任職，希望伊可以提供技術讓公司
    成長，因為覺得捷誠公司有訂單，而且薪資和股票都不錯，
    就在93年4 月中旬以後加入，但因為嗣後捷誠公司增資沒有
    成功，覺得應另找出路就離開等語（見本院卷(二)第163 頁至
    第166 頁），綜合上開證人所為證述內容，捷誠公司於93年
    間因有訂單及新團隊之加入，故有投資遠景，非無所據，自
    訴人於92年12月24日收受被告甲○○所提供之自結資產負債
    表以前，即先投入3,150,000 元資金，顯然係本於其對捷誠
    公司遠景之經濟判斷所為，難謂被告甲○○有對其施以何種
    詐術。縱使自訴人於92年12月24日收受被告甲○○所提供之
    財務報表，然據證人乙○○所稱，自訴人對於公司營運狀況
    不佳也有所悉，但自訴人仍自信所設計之產品可為公司帶來
    利潤，甚且決定加碼投資等語，再審酌自訴人所自陳：於93
    年1 月6 日、1 月30日及2 月4日 合計匯款7,560,000 元之
    前，被告甲○○均有宣布要透過減資或增資方式以消除該筆
    存貨等語，堪認自訴人於交付上開款項之前，被告甲○○均
    已宣布有存貨待打消之信息，自訴人仍願投入股款，顯見自
    訴人並未因被告甲○○所交付之自結資產負債表內容而影響
    其投資意願，故自訴人亦無陷於錯誤甚明。
  (六)被告甲○○於捷誠公司92年12月份此次增資中，也有投資1,
    238,508 元，有復華綜合證券股份有限公司股票發放通知書
    可憑（見本院卷(一)第161 頁至第162 頁），再被告甲○○於
    92年12月17日融通予捷誠公司5,250,000 元，有資誠會計師
    事務所上開查核報告可稽（見附註第五點第二項第三款）。
    總括被告甲○○投入捷誠公司之資金已達17,630,508元，遠
    高於自訴人所投入資金之總和，被告甲○○對捷誠公司營運
    之良窳，所投入之關注較自訴人應過之而無不及，且本件捷
    誠公司增資所得現金流向，也無積極證據足資證明有何不明
    之情事，實難認被告甲○○有何不法所有之意圖。
七自訴人雖聲請傳喚擔任捷誠公司92年底至93年間營運副總庚○○，及雲海公司負責人張庭詮到庭作證，然查：證人辛○○自
  93年12月14日即出境未回，證人庚○○經本院於94年9 月1 日
  、94年12月15日、95年2 月16日、95年3 月31日、95年11月23
  日數度傳喚均未到庭，而捷誠公司確有向雲海公司購入上開貨
  物，已據證人張榕枝證述明確，並有訂購單、發票及雲海公司
  88年11月至12月營業人銷售額與稅額申報書等件可據，被告己○○及甲○○所辯，尚非虛妄。故本院認無庸再行傳喚證人辛○○及庚○○到庭，附此敘明。
八綜上所述，本件並積極證據足認被告己○○、甲○○假借不實
  之自結資產負債表，使自訴人陷於錯誤而交付金錢，自難僅憑
  自訴人片面指訴，遽謂被告己○○、甲○○有詐欺犯行。此外
  ，復查無其他積極證據足認被告己○○、甲○○有何共謀詐欺
  犯行，自應為被告己○○、甲○○無罪之諭知。
九臺灣士林地方法院檢察署年度偵字第489 號併案部分，因本案
  部分業已為被告己○○、甲○○無罪之諭知，自與該併案審理
  部分無修正前刑法第55條裁判上一罪之關係，本院無從一併審
  理，應退由檢察官依法另行偵查。
據上論斷，應依刑事訴訟法第343 條、第301 條第1 項前段，判
決如主文。
中    華    民    國    95    年    12    月    21    日
                  刑事第二庭審判長法  官    謝靜恒
                                  法  官    高雅敏
                                  法  官    許碧惠
以上正本證明與原本無異。
如不服本判決，應於判決送達後10日內，向本院提出上訴狀。
                                  書記官    徐仁豐
中    華    民    國    96    年    1     月    2     日


司法院資訊處製作；財團法人民間司法改革基金會備份。
